臺灣板橋地方法院刑事判決　　　　　　　　　　　　　九十年度交易字第六七號
　　公　訴　人　臺灣板橋地方法院檢察署檢察官
　　被　　　告　丙○○
　　被　　　告　甲○○
右列被告因過失傷害等案件，經檢察官提起公訴（九十年度偵字第一五五三六號），
本院判決如左：
    主    文
丙○○過失傷害人，處拘役伍拾捌日，如易科罰金，以參佰元折算壹日。
甲○○無罪。
    事    實
一、丙○○於民國（下同）九十年七月十二日下午二時三十分左右，駕駛車號ＨＣ—
    一六七六號自用小客車，沿台北縣永和市○○路往永和路方向行駛至台灣中小企
    業銀行永和分行處理事務時，其本應注意汽車駕駛人在設有禁止臨時停車標線處
    所及交岔路口處不得臨時停車及在劃有禁止超車線之路段不得迴車之規定，竟因
    為圖一時便利將車停在劃有禁止臨時停車紅色標線之永和市○○路一八一號前（
    該地點並緊臨竹林路一七九巷口），其並於處理事務完畢欲將其車駛離時，貿然
    將車迴轉欲往福和路方向行駛，致同向乙○○騎乘之車號ＵＹＳ－七八七機車行
    經該處時，因遇此突發狀況閃避不及，與丙○○駕駛之上開車輛發生擦撞，而受
    有右肘擦傷、兩膝、右肩、左手多處挫傷之普通傷害。丙○○於肇事後，於有偵
    查犯罪之機關知悉其肇事前，即主動報警處理，坦承肇事，並接受調查。
二、案經被害人乙○○訴由台北縣警察局永和分局報請臺灣板橋地方法院檢察署檢察
    官偵查起訴。
    理    由
壹、 有罪部分：
一、訊據被告丙○○雖就其於前揭時地駕駛車號ＨＣ—一六七六號自用小客車與告訴
    人乙○○騎乘之ＵＹＳ—七八七輕機車發生擦撞之事實坦承不諱，惟矢口否認有
    何過失行為，辯稱：伊當時是要在台灣中小企銀辦事，就將車停在牙醫診所前，
    後來伊辦完事上車啟動車子未久，即與機車發生擦撞，機車是從伊左側直行過來
    云云。查：（一）依卷附警製之道路交通事故調查表所繪現場圖及肇事現場照片
    數幀所示，被告自承之停車地點係在劃有紅色禁止臨時停車之標線處，且該路段
    之車道劃分設施為有附標記雙向禁止超車線，至被告雖否認有迴轉情事，惟證人
    即本案承辦警員盧威賢到庭證稱：當時案發後，伊至現場處理時，鄒女說她的車
    是停在竹林路一八一號前，要迴轉往福和方向行駛，後來她又說她是從竹林路一
    七一巷口出來要左轉，她第一次所述，伊在工作記錄簿上有記載等語，並有台北
    縣警察局員警工作記錄簿影本一份在卷可稽。再參酌前開卷附現場圖及肇事現場
    照片所示兩車肇事後所停位置、車損情形及路口狀況，發現竹林路一七一巷口係
    單行道，而被告車輛往右斜停在靠竹林路一八一號之巷口處、被告車輛前保險桿
    掉落等綜情研析，被告應確於竹林路一八一號前欲迴轉時致與告訴人騎乘之機車
    發生擦撞無疑。（二）按汽車臨時停車時，在交岔路口、公共汽車招呼站一０公
    尺內、消防栓、消防車出入口五公尺內不得臨時停車，及在設有禁止臨時停車標
    誌、標線處所不得臨時停車；又汽車迴車時，在設有禁止超車線之路段不得迴車
    ，道路交通安全規則第一百十一條第一項第二、三款、第一百零六條第二款分別
    定有明文。被告依當時情形並無不能注意之情事，竟疏未注意先貿然在禁止臨時
    停車之處所停車，復擅自迴轉行駛，以致與告訴人騎乘之機車擦撞，顯有過失責
    任甚明。而告訴人因本件車禍受有右肘擦傷、兩膝、右肩、左手挫傷瘀血之普通
    傷害，業據告訴人指訴綦詳，並有診斷證明書一件在卷可稽。是被告之過失行為
    ，與告訴人受傷之間，有相當因果關係。本件事證明確，被告犯行洵堪認定。
二、按被告丙○○所為，係犯刑法第二百八十四條第一項前段過失傷害罪。查其於肇
    事後，在其犯行未為任何有偵查犯罪職權之公務員知悉前，即報案處理並主動報
    明為肇事人而自首，並接受調查裁判，有台北縣警察局永和分局中正橋派出所九
    十年七月二十六日偵辦交通事故案件涉嫌人是否自首調查表一件在卷可稽，應依
    刑法第六十二條前段自首之規定減輕其刑。爰審酌被告並無前科，此有臺灣高等
    法院檢察署刑案紀錄簡覆表一件在卷可稽，其過失程度、對告訴人造成之傷害程
    度，及迄未與告訴人等達成民事上和解賠償損害等一切情狀，量處如主文所示之
    刑，並諭知易科罰金之折算標準。
貳、無罪部分：
一、公訴意旨略以：被告甲○○因前開丙○○與乙○○車禍賠償之爭議，於九十年七
    月十四日下午一時三十分許，在台北縣中和市○○路二四四巷一之二號，以電話
    恐嚇丙○○稱：要給你好看等語，使丙○○心生畏懼，因認被告甲○○涉犯刑法
    三百零五條之恐嚇罪嫌云云。
二、按犯罪事實應依證據認定之，無證據不得推定其犯罪事實，刑事訴訟法第一百五
    十四條定有明文。而所謂證據，係指足以證明被告確有犯罪行為之積極證據而言
    ，該項證據須適於為被告犯罪之證明者，始得採為斷罪之資料；再告訴人之告訴
    ，係以使被告受刑事訴追為目的，是其陳述是否與事實相符，仍應調查其他證據
    以資審認，最高法院六十九年度臺上字第四九一三號、五十二年度臺上字第一三
    ○○號判例要旨可資參照。本件公訴人認被告甲○○涉有上開罪嫌，無非以告訴
    人丙○○之指述為唯一論據。
三、訊據被告甲○○堅決否認有何恐嚇犯行，辯稱：九十年七月十四日有打電話給丙○○，因鄒女一直不接伊電話，所以最後一通電話是伊在語音信箱留言，說看大
    家要怎樣，試試看好了，即大家法院見，並無恐嚇的意思等語。查：告訴人在偵
    查中固指稱：他（指被告甲○○）稱要我好看等語，在本院審理中亦指稱：他是
    先用三字經的話語來說話，後來再說要伊小心，試試看等之類的話等語，然審酌
    被告甲○○僅係為友人乙○○處理車禍賠償問題，與告訴人丙○○並無利害關係
    ，又因屢次打電話找告訴人丙○○均不獲接聽，始會在告訴人丙○○之電話語音
    信箱內留言等情，再從告訴人丙○○指稱：「試試看、要小心」之語義，實難認
    被告甲○○有以加害生命、身體、自由、名譽、財產之事恐嚇之告訴人丙○○情
    形，是告訴人丙○○之指述不足為被告不利之認定。此外本院復查無其他積極證
    據足認被告確有公訴人所指之恐嚇之犯行，不能證明被告甲○○犯罪，本院自應
    諭知其無罪之判決。
據上論斷，應依刑事訴訟法第二百九十九條第一項前段、第三百零一條第一項前段，
刑法第二百八十四條第一項前段、第六十二條前段、第四十一條第一項前段，罰金罰
鍰提高標準條例第一條前段，第二條，判決如主文。
本案經檢察官吳宗光到庭執行職務。
中    華    民    國      九十一      年      三      月     二十五    日
                                      臺灣板橋地方法院交通法庭
                                            法  官  古  秋  菊
右正本證明與原本無異。
如不服本判決，應於判決送達後十日內，向本院提出上訴狀。
                                            書記官  蕭  詩  穎
中    華    民    國  九十一      年     三       月      二十五   日
附錄本案論罪科刑法條全文：
中華民國刑法第二百八十四條
 (過失傷害罪)
因過失傷害人者，處六月以下有期徒刑、拘役或五百元以下罰金，致重傷
者，處一年以下有期徒刑、拘役或五百元以下罰金。
從事業務之人，因業務上之過失傷害人者，處一年以下有期徒刑、拘役或
一千元以下罰金，致重傷者，處三年以下有期徒刑、拘役或二千元以下罰
金。
